高雄高等行政法院判決
　　　　　　　　　　　　　九十四年度訴字第四二三號
　　　　　　　　　　民國九十四.
原　　　告　統一超商股份有限公司
代　表　人　甲○○
訴訟代理人　乙○○
被　　　告　澎湖縣政府
代　表　人　丙○○縣長
訴訟代理人　丁○○
上列當事人間因區域計畫法事件，原告不服內政部中華民國九十
四年四月四日台內訴字第０九三０００八五五四號訴願決定，提
起行政訴訟。本院判決如下︰
　　主  文
原告之訴駁回。
訴訟費用由原告負擔。
　　事  實
壹、事實概要：
緣原告所屬「統一超商股份有限公司澎湖第十分公司」於澎湖縣
西嶼鄉○○○段四九四地號一般農業區甲種建築用地土地（下稱
系爭土地）上之建築物（門牌號碼：澎湖縣西嶼鄉池東村三十二
號之三），以池東門市部營業。經被告查明，系爭土地乃土地所
有權人即訴外人呂秀蘭以興建住宅為由，依據「澎湖縣非都市土
地一般農業區農牧用地或養殖用地興建住宅計畫暨變更編定審查
作業要點」，申請由一般農業區農牧用地變更編定為一般農業區
甲種建築用地，並經被告以民國（下同）九十二年十月三日府地
開字第０九二００五五四八一三號函核准變更編定為一般農業區
甲種建築用地，僅限鄉村住宅使用。被告乃以九十三年八月二十
六日府地開字第０九三一二００四七五號函通知原告該分公司，
限於文到一個月內停止營業，逾期將以違反區域計畫法第十五條
第一項規定，依該法第二十一條規定處罰。惟期限屆滿，被告於
九十三年九月二十九日派員勘查，發現原告該分公司仍繼續於該
址營業，乃以九十三年十月六日府地開字第０九三一二００六三
八號處分書，處原告該分公司新台幣（下同）六萬元罰鍰，並於
處分書送達一個月內停止營業。原告不服，提起訴願，經遭決定
駁回，遂提起本件行政訴訟。
貳、兩造聲明：
一、原告聲明求為判決：
（一）訴願決定及原處分均撤銷。
（二）訴訟費用由被告負擔。
二、被告聲明求為判決：
（一）原告之訴駁回。
（二）訴訟費用由原告負擔。
參、兩造之爭點：
甲、原告主張之理由：
（一）原告於澎湖縣西嶼鄉池東村三十二號之三租用房屋設立池
      東門市部，惟遭被告於九十三年十月六日以府地開字第０
      九三一二００六三八處分書處以六萬元罰鍰，並於處分書
      送達一個月內停止營業，原告提起訴願，亦於九十四年四
      月四日遭內政部以台內訴字第０九三０００八五五四號決
      定駁回。
（二）被告表示原告係於一般農業區甲種建築用地為營業使用，
      而非為鄉村住宅使用，認定此舉違反區域計畫法第十五條
      第一項規定，故依同法第二十一條規定處以六萬元之罰鍰
      ，惟依區域計畫法施行細則第十三條第一項第二款及第十
      五條第一項第一款之規定，所謂「一般農業區甲種建築用
      地」，係指供山坡地範圍外之農業區內建築使用之土地，
      尚無明文限定僅得為「鄉村住宅」使用，被告之認定，顯
      已擴張解釋，形成裁量逾越，違反行政程序法第十條之規
      定。
（三）區域計畫法主管機關內政部曾與經建會研商後，於九十三
      年五月二十四日發布台內營字第０九三００八四０一一號
      令修正放寬限制，依該令第二點第一編社區住宅第十八條
      所示，社區基地應設置規模適當的社區中心用地，作為社
      區商業、圖書、集會、交誼、康樂、醫療保健及其他公共
      設施或必要性服務設施之使用，以利社區意識之形成。換
      言之，社區住宅並非當然不得為商業使用。
（四）前開區域內多數業者均因被告擴張解釋而無法取得證照，
      縱然如此，實際經營活動卻仍經年累月持續進行，致使業
      者對於被告之釋法與執法之歧異，均存有正當合理之信賴
      ，原告自不例外，況且，原告所營之便利商店業，並無影
      響當地環境生態及變更原有建物使用狀態之情事，亦有助
      於社區治安之提昇，被告之處分，顯已違反行政程序法第
      八條之誠信原則。
乙、被告答辯之理由：
（一）按區域計畫法第十五條及第二十一條第一項及第二項規定
      ：「區域計畫公告實施後，不屬第十一條之非都市土地，
      應由有關直轄市或縣（市）政府，按照非都市土地分區使
      用計畫，製定非都市土地使用分區圖，並編定各種使用地
      ，報經上級主管機關核備後，實施管制。變更之程序亦同
      。其管制規則，由中央主管機關定之。前項非都市土地分
      區圖，應按鄉、鎮（市）分別繪製，並利用重要建築或地
      形上顯著標誌及地籍所載區段以標明土地位置。」「違反
      第十五條第一項之管制使用土地者，由該管直轄市、縣（
      市）政府處新臺幣六萬元以上三十萬元以下罰鍰，並得限
      期令其變更使用、停止使用或拆除其地上物恢復原狀。前
      項情形經限期變更使用、停止使用或拆除地上物恢復原狀
      而不遵從者，得按次處罰，並停止供水、供電、封閉、強
      制拆除或採取其他恢復原狀之措施，其費用由土地或地上
      物所有人、使用人或管理人負擔。」又按非都市土地使用
      管制規則第三十條第一項及第四項、第四十五條第一項及
      第二項規定：「辦理非都市土地變更編定時，申請人應擬
      具興辦事業計畫。」「第一項興辦事業計畫除有前二項規
      定情形外，應報經直轄市或縣（市）目的事業主管機關之
      核准。直轄市或縣（市）目的事業主管機關於核准前，應
      先徵得變更前直轄市或縣（市）目的事業主管機關及有關
      機關同意。但依規定需向中央目的事業主管機關申請或徵
      得其同意者，應從其規定辦理。變更後目的事業主管機關
      為審查興辦事業計畫，得視實際需要，訂定審查作業要點
      。」「申請於離島、原住民保留地地區之農牧用地、養殖
      或林業用地住宅興建計畫，應以其自有土地，並符合下列
      條件，經直轄市或縣（市）政府依第三十條核准者，得依
      其核定計畫內容之土地使用性質，申請變更編定為適當使
      用地，並一次為限：．．．。」「前項土地於山坡地範圍
      外之農業區者，變更編定為甲種建築用地。於森林區、山
      坡地保育區、風景區及山坡地範圍內之農業區者，變更編
      定為丙種建築用地。」另非都市土地容許使用執行要點第
      十三點規定：「經依本規則第三十條申請使用地類別變更
      編定之土地，應依其變更使用計畫所核准該用地之使用項
      目使用，除該用地之使用項目重新依法申請變更為他種使
      用，並經原核准機關同意外，不得依本要點之規定，申請
      變更作為其他使用項目之使用。」被告九十三年四月六日
      修正頒布之澎湖縣非都市土地一般農業區農牧用地或養殖
      用地興建住宅計畫暨變更編定審查作業要點第一點及第十
      三點規定：「本要點依據『非都市土地使用管制規則』第
      三十條及第四十五條規定訂定之。」「依本要點興建之住
      宅容許作住宅、民宿使用，作民宿使用者，應另向主管機
      關申請許可。‧‧‧。」
（二）查系爭土地原為一般農業區農牧用地，經土地所有權人即
      訴外人呂秀蘭以興建住宅為由，依據「澎湖縣非都市土地
      一般農業區農牧用地或養殖用地興建住宅計畫暨變更編定
      審查作業要點」，申請由一般農業區農牧用地變更編定為
      一般農業區甲種建築用地，經被告以九十二年十月三日府
      地開字第０九二００五五四八一三號函核准變更編定為一
      般農業區甲種建築用地，僅限鄉村住宅使用。原告所屬「
      統一超商股份有限公司澎湖縣第十七分公司」曾於九十三
      年一月十六日申請在該系爭土地上之建築物（門牌號碼：
      澎湖縣西嶼鄉池東村三十二號之三）設立營利事業，經被
      告以營業所在地為專案核准興建住宅僅容許作鄉村住宅使
      用，於九十三年一月二十八日以府觀商字第０九三０００
      四六００號函予以否准。惟原告所屬「統一超商股份有限
      公司第十分公司」竟在該建築物以池東門市部營業，被告
      遂以九十三年八月二十六日府地開字第九三一二００四七
      五號函通知該分公司，限於文到一個月內停止營業，逾期
      將以違反區域計畫法第十五條第一項，依同法第二十一條
      規定處罰。惟改善期限屆滿，該分公司仍繼續於該址營業
      ，被告乃以違反區域計畫法第十五條第一項規定，依同法
      第二十一條規定，以九十三年十月六日府地開字第０九三
      一二００六三八號開立處分書，處原告該分公司六萬元罰
      鍰，並於處分書內敘明於送達一個月內停止營業。揆諸首
      揭法令規定，並無不合，原處分應予維持。
（三）至原告指稱依修正後區域計畫法規定，已放寬規定容許社
      區設置商店及前開區域內多數業者均因被告擴張解釋而無
      法取得證照，縱然如此，實際經營活動卻仍經年累月持續
      進行致使業者對於被告之釋法與執行法之歧異，均存有正
      當合理之信賴乙節。查系爭土地原為一般農業區農牧用地
      ，訴外人呂秀蘭依非都市土地使用管制規則第三十條、第
      四十五條及「澎湖縣非都市土地一般農業區農牧用地或養
      殖用地興建住宅計畫暨變更編定審查作業要點」規定，申
      請核准變更編定為一般農業區甲種建築用地僅供作住宅使
      用，其與非都市土地使用管制規則第六條附表一規定，原
      編定為甲種建築用容許作鄉村住宅、日用品零售及服務設
      施等使用項目不同，且與原告所述「非都市土地開發審議
      作業規範」住宅社區專編之大面積鄉村區之開發案情形有
      別。原告所屬分公司雖經申請於系爭土地變更作營業使用
      ，既未經被告核准，仍作超商營業使用，顯已違反非都市
      土地使用管制，被告依規定處理，尚無不合。且原告所屬
      「統一超商股份有限公司澎湖縣第十七分公司」向被告申
      請於該所在地營業，業經被告以九十三年一月二十八日府
      觀商字第０九三０００四六００號函復因營業所在地為專
      案核准興建住宅僅容許作鄉村住宅使用，未予核准，故原
      告所屬「統一超商股份有限公司澎湖縣第十七分公司」及
      「統一超商股份有限公司澎湖第十分公司」均已充分了解
      不得於該址營業，其有故意違反被告原核定計畫使用之行
      為甚明，已無信賴保護之問題，自應負此行政處分，是原
      告所訴，顯無理由。
（四）按內政部於九十三年五月二十四日以台內營字第０九三０
      ０八四０一一號令修正發布之「非都市土地開發審議作業
      規範」壹、總編「一、本規範依區域計畫法第十五條之二
      第二項規定訂定之。」「二、非都市土地申請開發面積足
      以影響原使用分區劃定目的者，依非都市土地使用管制規
      則規定，其土地使用計畫應經區域計畫擬定機關審議者，
      除其他法令另有規定者外，應以本規範為審查基準。」又
      按非都市土地使用管制規則第十一條第一項第一款、第十
      三條第一項及第十四條規定：「非都市土地申請開發為鄉
      村區、工業區、特定專用區達下列規模者，應辦理土地使
      用分區變更：一、申請開發社區之計畫達五十戶或土地面
      積在一公頃以上者，應變更為鄉村區。‧‧‧。」「非都
      市土地開發需辦理土地使用分區變更者，其申請人應依相
      關審議規範之規定製作開發計畫書圖及檢同有關文件，並
      依下列程序，向直轄市或縣（市）政府申請辦理：‧‧‧
      。」「直轄市或縣（市）政府依前條規定受理申請後，應
      查核開發計畫書圖及基本資料，並視開發計畫之使用性質
      ，徵詢相關單位意見後，提出具體初審意見，併同申請案
      之相關書圖，送請各該區域計畫擬定機關，提報其區域計
      畫委員會，依各該區域計畫內容與相關審議規範及建築法
      令之規定審議。」原告所指社區住宅，係屬依非都市土地
      使用管制規則第十一條第一項第一款申請開發社區之計畫
      達五十戶或土地面積在一公頃以上所為之大面積社區開發
      者，應依「非都市土地開發審議作業規範」住宅社區專編
      辦理，其與系爭土地，係依非都市土地使用管制規則第三
      十條、第四十五條及「澎湖縣非都市土地一般農業區農牧
      用地或養殖用地興建住宅計畫暨變更編定審查作業要點」
      規定，土地所有權人無自用住宅而於自有農業用地上申請
      核准變更編定為一般農業區甲種建築用地之住宅興建計畫
      基層建築面積不得超過三百三十平方公尺（九十三年三月
      五日內授中辦地字第０九三０七二三八三三號令修正為住
      宅興建計畫建築基地面積不得超過三百三十平方公尺。）
      之小面積用地變更有別，亦與非都市土地使用管制規則第
      六條附表一規定，原編定為甲種建築用容許作鄉村住宅、
      日用品零售及服務設施等使用項目不同，故本案系爭土地
      應依非都市土地容許使用執行要點第十三點規定，依被告
      核准之使用項目「僅供作住宅」使用，不得變更作為商業
      使用。
    理  由
一、按「區域計畫公告實施後，凡依區域計畫應擬定市鎮鄉計畫、特定區計畫或已有計畫而須變更者，當地都市計
　　畫主管機關應按規定期限辦理擬定或變更手續。未依限期辦
　　理者，其上級主管機關得代為擬定或變更之。」「區域計畫
　　公告實施後，不屬第十一條之非都市土地，應由有關直轄市
    或縣（市）政府，按照非都市土地分區使用計畫，製定非都
    市土地使用分區圖，並編定各種使用地，報經上級主管機關
    核備後，實施管制。變更之程序亦同。其管制規則，由中央
    主管機關定之。前項非都市土地分區圖，應按鄉、鎮（市）
    分別繪製，並利用重要建築或地形上顯著標誌及地籍所載區
    段以標明土地位置。」「違反第十五條第一項之管制使用土
    地者，由該管直轄市、縣（市）政府處新臺幣六萬元以上三
    十萬元以下罰鍰，並得限期令其變更使用、停止使用或拆除
    其地上物恢復原狀。前項情形經限期變更使用、停止使用或
    拆除地上物恢復原狀而不遵從者，得按次處罰，並停止供水
    、供電、封閉、強制拆除或採取其他恢復原狀之措施，其費
    用由土地或地上物所有人、使用人或管理人員擔。」區域計
    畫法第十一條、第十五條、第二十一條第一項及第二項分別
    定有明文。次按「辦理非都市土地變更編定時，申請人應擬
    具興辦事業計畫。」「第一項興辦事業計畫除有前二項規定
    情形外，應報經直轄市或縣（市）目的事業主管機關之核准
    。直轄市或縣（市）目的事業主管機關於核准前，應先徵得
    變更前直轄市或縣（市）目的事業主管機關及有關機關同意
    。但依規定需向中央目的事業主管機關申請或徵得其同意者
    ，應從其規定辦理。變更後目的事業主管機關為審查興辦事
    業計畫，得視實際需要，訂定審查作業要點。」「申請於離
    島、原住民保留地地區之農牧用地、養殖或林業用地住宅興
    建計畫，應以其自有土地，並符合下列條件，經直轄市或縣
    （市）政府依第三十條核准者，得依其核定計畫內容之土地
    使用性質，申請變更編定為適當使用地，並以一次為限：．
    ．．。」「前項土地於山坡地範圍外之農業區者，變更編定
    為甲種建築用地。於森林區、山坡地保育區、風景區及山坡
    地範圍內之農業區者，變更編定為丙種建築用地。」分別為
    非都市土地使用管制規則第三十條第一項、第四項及第四十
    五條第一項、第二項所規定。另非都市土地容許使用執行要
    點第十三點規定：「經依本規則第三十條申請使用地類別變
    更編定之土地，應依其變更使用計畫所核准該用地之使用項
    目使用，除該用地之使用項目重新依法申請變更為他種使用
    ，並經原核准機關同意外，不得依本要點之規定，申請變更
    作為其他使用項目之使用。」又澎湖縣政府九十三年四月六
    日修正頒布之澎湖縣非都市土地一般農業區農物用地或養殖
    用地興建住宅計畫暨變更編定審查作業要點第一點及第十三
    點規定：「本要點依據『非都市土地使用管制規則』第三十
    條及第四十五條規定訂定之。」「依本要點興建之住宅容許
    作住宅、民宿使用，作民宿使用者，應另向主管機關申請許
    可。‧‧‧。」合先敘明。
二、經查，本件原告所屬「統一超商股份有限公司澎湖第十分公
    司」於系爭土地上之建築物（門牌號碼：澎湖縣西嶼鄉池東
    村三十二號之三），以池東門市部營業。經被告查明，系爭
    土地乃土地所有權人即訴外人呂秀蘭以興建住宅為由，依據
    「澎湖縣非都市土地一般農業區農牧用地或養殖用地興建住
    宅計畫暨變更編定審查作業要點」，申請由一般農業區農牧
    用地變更編定為一般農業區甲種建築用地，並經被告以九十
    二年十月三日府地開字第０九二００五五四八一三號函核准
    變更編定為一般農業區甲種建築用地，僅限鄉村住宅使用。
    被告乃以九十三年八月二十六日以府地開字第０九三一二０
    ０四七五號函通知原告該分公司，限於文到一個月內停止營
    業，逾期將以違反區域計畫法第十五條第一項規定，依該法
    第二十一條規定處罰。惟期限屆滿，被告於九十三年九月二
    十九日派員勘查，發現原告該分公司仍繼續於該址營業，乃
    以九十三年十月六日府地開字第０九三一二００六三八號處
    分書，處原告該分公司六萬元罰鍰，並於處分書送達一個月
    內停止營業等情，為兩造陳明在卷，並有原告所屬「統一超
　　商股份有限公司澎湖第十分公司」營利事業登記抄本、被告
    九十二年十月三日府地開字第０九二００五五四八一三號函
    、九十三年八月二十六日府地開字第０九三一二００四七五
    號函、九十三年十月六日府地開字第０九三一二００六三八
    號處分書、被告非都巿土地違規使用查報與取締案件會勘紀
    錄等附於原處分卷可稽，洵堪認定。而原告不服，循序提起
    本件訴訟，無非係以：依區域計畫法施行細則第十三條第一
    項第二款及第十五條第一項第一款之規定，所謂「一般農業
    區甲種建築用地」，係指供山坡地範圍外之農業區內建築使
    用之土地，尚無明文限定僅得為「鄉村住宅」使用，是被告
    之認定，顯已擴張解釋，形成裁量逾越，違反行政程序法第
    十條之規定；又內政部於九十三年五月二十四日發布台內營
    字第０九三００八四０一一號令修正放寬限制，依該令第二
    點第一編社區住宅第十八條所示，社區基地應設置規模適當
    的社區中心用地，作為社區商業、圖書、集會、交誼、康樂
    、醫療保健及其他公共設施或必要性服務設施之使用，以利
    社區意識之形成，即社區住宅並非當然不得為商業使用；又
    前開區域內多數業者均因被告擴張解釋而無法取得證照，縱
    然如此，實際經營活動卻仍經年累月持續進行，致使業者對
    於被告之釋法與執法之歧異，均存有正當合理之信賴。況原
    告所營之便利商店業，並無影響當地環境生態及變更原有建
    物使用狀態之情事，亦有助於社區治安之提昇，被告之處分
    ，顯已違反行政程序法第八條之誠信原則等語，資為論據。
    惟查：
（一）系爭土地原為一般農業區農牧用地，經土地所有權人即訴
      外人呂秀蘭以興建住宅為由，依據「澎湖縣非都市土地一
      般農業區農牧用地或養殖用地興建住宅計畫暨變更編定審
      查作業要點」，申請由一般農業區農牧用地變更編定為一
      般農業區甲種建築用地，經被告以九十二年十月三日府地
      開字第０九二００五五四八一三號函核准變更編定為一般
      農業區甲種建築用地，僅限鄉村住宅使用等情，有被告九
      十二年十月三日府地開字第０九二００五五四八一三號函
      及系爭土地登記公務用謄本附卷可參，而「澎湖縣非都市
      土地一般農業區農牧用地或養殖用地興建住宅計畫暨變更
      編定審查作業要點」既係依非都巿土地使用管制規則第三
      十條、第四十五條規定所訂定，則被告依前開規定及審查
      作業要點，核准系爭土地變更編定為一般農業區甲種建築
      用地，僅限鄉村住宅使用，於法應屬有據，其與非都市土
      地使用管制規則第六條附表一規定，原編定為甲種建築用
      容許作鄉村住宅、日用品零售及服務設施等使用項目不同
      。故被告九十二年十月三日府地開字第０九二００五五四
      八一三號函核准系爭土地變更編定為一般農業區甲種建築
      用地，僅限鄉村住宅使用，並未逾越法定之裁量範圍，符
      合法規授權之目的。是原告主張：被告之認定，顯已擴張
      解釋，形成裁量逾越，違反行政程序法第十條之規定云云
      ，委不足採。
（二）又內政部於九十三年五月二十四日以台內營字第０九三０
      ０八四０一一號令修正發布之「非都市土地開發審議作業
      規範」規定：「壹、總編：一、本規範依區域計畫法第十
      五條之二第二項規定訂定之。二、非都市土地申請開發面
      積足以影響原使用分區劃定目的者，依非都市土地使用管
      制規則規定，其土地使用計畫應經區域計畫擬定機關審議
      者，除其他法令另有規定者外，應以本規範為審查基準。
      ．．．貳、專編：第一編住宅社區：一、．．．．十八、
      基地應依下列規定設置規模適當的社區中心用地，作為社
      區商業、圖書、集會、交誼、康樂、醫療保健及其他公共
      設施或必要性服務設施之使用，以利社區意識之形成：
　　　（一）基地應設置每人面積不得超過四．五平方公尺，作
　　　為社區中心用地，且不得超過住宅用地面積百分之八。（
　　　二）社區中心應設置於基地內主要道路上且應於距離各住
　　　宅單元或鄰里單元八百公尺之步行半徑範圍。（三）開發
　　　計畫應就社區中心可能使用之內容，提供規劃構想。」及
      非都市土地使用管制規則第十一條第一項第一款、第十三
      條第一項、第十四條分別規定：「非都市土地申請開發為
      鄉村區、工業區、特定專用區達下列規模者，應辦理土地
      使用分區變更：一、申請開發社區之計畫達五十戶或土地
      面積在一公頃以上者，應變更為鄉村區。‧‧‧。」「非
      都市土地開發需辦理土地使用分區變更者，其申請人應依
      相關審議規範之規定製作開發計畫書圖及檢同有關文件，
      並依下列程序，向直轄市或縣（市）政府申請辦理：‧‧
      ‧。」「直轄市或縣（市）政府依前條規定受理申請後，
      應查核開發計畫書圖及基本資料，並視開發計畫之使用性
      質，徵詢相關單位意見後，提出具體初審意見，併同申請
      案之相關書圖，送請各該區域計畫擬定機關，提報其區域
      計畫委員會，依各該區域計畫內容與相關審議規範及建築
      法令之規定審議。」是依前開規定，原告所指社區住宅，
      係屬依非都市土地使用管制規則第十一條第一項第一款規
      定申請開發社區之計畫達五十戶或土地面積在一公頃以上
      所為之大面積社區開發者，應依「非都市土地開發審議作
      業規範」住宅社區專編辦理；顯與系爭土地係依非都市土
      地使用管制規則第三十條、第四十五條及「澎湖縣非都市
      土地一般農業區農牧用地或養殖用地興建住宅計畫暨變更
      編定審查作業要點」規定，土地所有權人無自用住宅而於
      自有農業用地上申請核准變更編定為一般農業區甲種建築
      用地之住宅興建計畫基層建築面積不得超過三百三十平方
      公尺之小面積用地變更之情形，迥然不同。故原告自不得
      援引內政部上開之命令，作為有利於己之論據。
（三）末按「行政行為，應以誠實信用之方法為之，並應保護人
      民正當合理之信賴。」行政程序法第八條定有明文。查原
      告所屬「統一超商股份有限公司澎湖縣第十七分公司」曾
      於九十三年一月十六日申請在系爭土地上之建築物（門牌
      號碼：澎湖縣西嶼鄉池東村三十二號之三）設立營利事業
      ，經被告以營業所在地為專案核准興建住宅僅容許作鄉村
      住宅使用，於九十三年一月二十八日以府觀商字第０九三
      ０００四六００號函予以否准；又原告所屬「統一超商股
      份有限公司第十分公司」於系爭土地上之建築物（門牌號
      碼：澎湖縣西嶼鄉池東村三十二號之三），以池東門市部
      營業，經被告以九十三年八月二十六日府地開字第０九三
      一二００四七五號函通知原告該分公司，限於文到一個月
      內停止營業，逾期將以違反區域計畫法第十五條第一項，
      依同法第二十一條規定處罰等情，為兩造所不爭執，並有
      被告九十三年一月二十八日府觀商字第０九三０００四六
      ００號函及九十三年八月二十六日府地開字第０九三一二
      ００四七五號函附於原處分卷可參。是原告所屬「統一超
      商股份有限公司澎湖縣第十七分公司」及「統一超商股份
      有限公司澎湖第十分公司」，事前既已均充分了解不得於
      該址營業，竟仍於該址營業，則原告有故意違反被告原核
      定計畫使用之行為甚明，自無前開行政程序法第八條誠信
      及信賴保護原則之適用。故原告此部分之主張，亦不足採
      。
三、綜上所述，原告之主張均無足採。是原告所屬「統一超商股
　　份有限公司澎湖第十分公司」既有故意違反被告原核定計畫
    使用之行為，故被告認原告該分公司違反區域計畫法第十五
    條第一項之規定，依同法第二十一條規定，處原告該分公司
    罰鍰六萬元，並於處分書送達一個月內停止營業，並無違誤
    ，訴願決定予以維持，亦無不合。原告起訴意旨求為撤銷，
    為無理由，應予駁回。
據上論結，本件原告之訴為無理由，爰依行政訴訟法第一百九十
五條第一項後段、第九十八條第三項前段，判決如主文。
中　　華　　民　　國　九十四　年　　九　　月　二十七　日
                  第一庭審判長法  官　呂佳徵
                          　　法  官  蘇秋津
                          　　法  官  林勇奮
以上正本係照原本作成。
如不服本判決，應於判決送達後二十日內向本院提出上訴書狀，
其未表明上訴理由者，應於提起上訴後二十日內向本院提出上訴
理由書（須按對造人數附繕本）；如於本判決宣示或公告後送達
前提起上訴者，應於判決送達後二十日內補提上訴理由書（須附
繕本）。未表明上訴理由者，逕以裁定駁回。
提起上訴應預繳送達用雙掛號郵票七份（每份三十四元）。
中　　華　　民　　國　九十四　年　　九　　月　二十七　日
　　　　　　　　　　　　　　　書記官　涂瓔純
